【裁判字號】    97,訴,343
【裁判日期】    971103
【裁判案由】    違反槍砲彈藥刀械管制條例等
【裁判全文】
臺灣宜蘭地方法院刑事判決               97年度訴字第343號
公  訴  人  臺灣宜蘭地方法院檢察署檢察官
被      告  午○○
選任辯護人  林火炎律師
被      告  丙○○
            己○○
上二人共同
選任辯護人  林志嵩律師
上列被告等因違反槍砲彈藥刀械管制條例等案件，經檢察官提起
公訴（97年度偵字第1944、1981、2114、2699號）及於民國97年
9月24日本院審理期日以言詞追加起訴，本院判決如下：
    主  文
午○○共同犯非法持有手槍罪，處有期徒刑捌年，併科罰金新臺
幣拾伍萬元，罰金如易服勞役，以新臺幣壹仟元折算壹日。扣案
之捷克CZ廠75型口徑9MM制式自動手槍壹枝（含彈匣壹個，槍枝
管制編號0000000000），沒收之。
丙○○共同犯非法持有手槍罪，累犯，處有期徒刑柒年，併科罰
金新臺幣拾萬元，罰金如易服勞役，以新臺幣壹仟元折算壹日。
扣案之捷克CZ廠75型口徑9MM制式自動手槍壹枝（含彈匣壹個，
槍枝管制編號0000000000），沒收之。
己○○共同犯非法持有手槍罪，累犯，處有期徒刑捌年，併科罰
金新臺幣拾伍萬元，罰金如易服勞役，以新臺幣壹仟元折算壹日
。扣案之捷克CZ廠75型口徑9MM制式自動手槍壹枝（含彈匣壹個
，槍枝管制編號0000000000），沒收之。又犯偽證罪，累犯，處
有期徒刑拾月。應執行有期徒刑捌年陸月，併科罰金新臺幣拾伍
萬元，罰金如易服勞役，以新臺幣壹仟元折算壹日。扣案之捷克
CZ廠75型口徑9MM制式自動手槍壹枝（含彈匣壹個，槍枝管制編
號0000000000），沒收之。
午○○、丙○○、己○○其餘被訴犯傷害罪部分，均公訴不受理
。
    事  實
一、丙○○前因違反電子遊戲場業管理條例案件，經本院以95年
    度易字第257號判決判處有期徒刑三月，如易科罰金，以銀
    元三百元折算一日、以96年度羅簡字第119號判決判處有期
    徒刑四月，如易科罰金，以新臺幣一千元折算一日，嗣經本
    院以96年度聲減字第838號裁定上開二罪各減刑二分之一，
    並定其應執行刑為有期徒刑三月，如易科罰金，以銀元三百
    元折算一日確定，甫於民國96年10月23日易科罰金執行完畢
    。己○○前亦因違反電子遊戲場業管理條例案件，經本院以
    95年度羅簡字第2941號判決判處有期徒刑三月，如易科罰金
    ，以新臺幣一千元折算一日確定，甫於96年1月5日易科罰金
    執行完畢。
二、午○○於95年2月間某日，在宜蘭縣羅東鎮某處，受友人「
    阿源」（真實姓名年籍不詳）之託，代為藏放保管具有殺傷
    力之捷克CZ廠75型口徑9MM制式自動手槍一枝（含彈匣一個
    ，槍枝管制編號0000000000）及具有殺傷力之口徑9MM制式
    子彈四顆後，明知非經中央主管機關許可，不得寄藏或持有
    具有殺傷力之制式手槍及子彈，竟仍先基於受託寄藏之犯意
    ，未經許可，將前述具有殺傷力之制式手槍一枝及制式子彈
    四顆收下代為藏放。其後因午○○入伍服役，遂與「阿源」
    失去聯繫，以致「阿源」遲未前來取回上開槍、彈，午○○
    乃改以自己持有之犯意，繼續將前揭具有殺傷力之槍、彈放
    置於其住處內，而非法持有該槍、彈。嗣因97年5月15日上
    午6時許，午○○與友人丙○○、己○○在宜蘭縣宜蘭市○○路46號之「U2KTV」樓梯間，因細故與乙○○、壬○○、
    寅○○、辛○○、戊○○等人發生衝突，午○○、己○○並
    遭對方毆打，嗣衝突暫息後，午○○與己○○先行駕車離去
    ，丙○○攔搭計程車離開，乙○○、壬○○、寅○○、辛○○、戊○○等人則留在「U2KTV」2樓第26號包廂唱歌。豈料
    午○○與己○○於駕車返家途中，對於遭毆打一事未能釋懷
    ，己○○雖明知非經中央主管機關許可，不得持有具有殺傷
    力之制式手槍及子彈，竟仍與午○○基於犯意之聯絡，共謀
    持槍、彈前往尋仇報復，謀議既定，即分由午○○返家拿取
    上開具有殺傷力之制式手槍及子彈，己○○則前往宜蘭縣羅
    東鎮○○路「七年級檳榔攤」，以慶祝癸○○生日為由，邀
    約不知情之癸○○、辰○○、子○○、卯○、庚○○、丑○○等人共同前往「U2KTV」，欲藉其等助勢向乙○○等人尋
    釁。嗣午○○取出前述具有殺傷力之槍、彈後，即由己○○
    駕車載同午○○，並與癸○○等人一同前往「U2KTV」，午
    ○○、己○○於同日上午7時30分許抵達「U2KTV」，與亦折
    返「U2KTV」之丙○○碰面交談並告知來意後，丙○○雖亦
    明知非經中央主管機關許可，不得持有具有殺傷力之制式手
    槍及子彈，竟仍與午○○、己○○基於犯意之聯絡，共謀持
    槍、彈前往找乙○○等人尋仇報復，隨即由丙○○率眾前往
    乙○○等人所在之「U2KTV」2樓第26號包廂，丙○○率先入
    內坐在門旁沙發，並將一把類似衝鋒槍之物品（未據查扣，
    無法證明具有殺傷力）置於桌上，並對在場之人嗆稱自己之
    軍火很多，繼由午○○持前揭制式手槍朝包廂牆壁擊發二槍
    ，午○○擊發完畢後，旋即將該制式手槍交予己○○，己○○亦持該制式手槍朝牆壁擊發二槍，乙○○等人遭此威嚇不
    敢擅動，午○○、己○○旋趨前毆打乙○○等人成傷（所涉
    傷害乙○○之部分，業據撤回告訴，另為不受理之判決，詳
    參後述乙所載），丙○○等人逞兇後即揚長離去。其後，丙○○為湮滅證據，乃提議回「U2KTV」2樓第26號包廂以電鑽
    在包廂牆壁鑽孔破壞現場，午○○亦附和上開提議，丙○○
    乃電請「鄭志偉」（真實年籍資料不詳）攜帶電鑽前往「U2
    KTV」，三人即於97年5月15日上午8時許，一同進入「U2KTV
    」2樓第26號包廂，並由丙○○、午○○輪流持電鑽在包廂
    牆壁鑽孔而破壞現場。嗣乙○○於97年5月15日上午11時許
    至警局報案後，警方趕赴現場封鎖，並在「U2KTV」2樓第26
    號包廂牆壁夾層內挖出子彈彈頭四顆，並循線查得午○○、
    丙○○、己○○可能涉犯本案，乃委請午○○之友人黃文瑞
    策動午○○出面投案，午○○方於97年5月19日上午10時30
    分許在黃文瑞之陪同下前往警局投案，並帶同警方前往宜蘭
    縣五結鄉○○○路24號旁草叢起初其所棄置之前揭制式手槍
    一枝。隨後丙○○、己○○亦於97年5月21日中午12時40分
    許，前往警局投案。
三、嗣午○○、丙○○、己○○上開持有制式槍、彈及傷害之犯
    行，經檢察官提起公訴，並由本院以97年度訴字第343號違
    反槍砲彈藥刀械管制條例等案件受理後，己○○明知午○○
    確有於97年5月15日上午7時30分許，持前述之制式手槍及子
    彈進入宜蘭縣宜蘭市○○路46號之「U2KTV」2樓第26號包廂
    並開槍之事實，豈料己○○為迴護午○○，竟基於偽證之犯
    意，於97年9月24日下午2時15分許，本院於第五法庭就午○○所涉違反槍砲彈藥刀械管制條例案件（即本院97年度訴字
    第343號案件）進行審理時，己○○於審判長告知其身份已
    改列為證人，且其有拒絕證言之權，復告知其具結之義務、
    偽證之處罰後，己○○表示願意作證，且於朗讀結文並簽名
    具結後，竟針對「午○○有無於97年5月15日上午，在『U2K
    TV』2樓第26號包廂內持槍、開槍」乙節，虛偽證稱「午○○於97年5月15日上午，在『U2KTV』2樓第26號包廂內，並
    沒有開槍，也沒有拿槍。」等語，就此與午○○非法持有手
    槍案件有重要關係之事項，為虛偽之陳述，足使本院合議庭
    法官審理午○○違反槍砲彈藥刀械管制條例案件時陷於錯誤
    而產生誤判之危險。
四、案經乙○○訴由宜蘭縣政府警察局宜蘭分局報請臺灣宜蘭地
    方法院檢察署檢察官偵查起訴及臺灣宜蘭地方法院檢察署檢
    察官於本院97年9月24日審理期日以言詞追加起訴。
    理  由
甲、有罪部分；
壹、證據能力部分：
一、被告午○○部分：
（一）按被告以外之人於審判外之陳述，除法律有規定者外，不
      得作為證據，刑事訴訟法第159條第1項定有明文。查證人
      己○○、丙○○、乙○○、壬○○、寅○○、辛○○、戊○○、癸○○、辰○○、子○○、卯○、庚○○、丑○○
      、江維隆、蔡廷祥、陳詠檥、黃文瑞、林子玄於警詢中之
      陳述，均屬於被告以外之人於審判外之陳述，被告並已否
      認渠等上開陳述之證據能力，則依前揭法條規定，上列證
      人於警詢中之陳述，均無證據能力。
（二）又被告以外之人於審判外之陳述，雖不符前四條之規定，
      而經當事人於審判程序同意作為證據，法院審酌該言詞陳
      述或書面陳述作成時之情況，認為適當者，亦得為證據。
      當事人、代理人或辯護人於法院調查證據時，知有第159
      條第1項不得為證據之情形，而未於言詞辯論終結前聲明
      異議者，視為有前項之同意，刑事訴訟法第159條之5亦定
      有明文。本件情形，被告、辯護人、檢察官於本院審理時
      對於除上述（一）所列之下列所述之其他證據資料，均不
      爭執其證據能力，本院審酌該等證據資料作成時之狀況，
      並無不宜作為證據情事，依刑事訴訟法第159條之5第2項
      規定，自得作為證據。
二、被告丙○○部分：
（一）查證人己○○、午○○、乙○○、壬○○、寅○○、辛○○、戊○○、癸○○、辰○○、子○○、卯○、庚○○、
      丑○○、江維隆、蔡廷祥、陳詠檥、黃文瑞、林子玄於警
      詢中之陳述，均屬於被告以外之人於審判外之陳述，被告
      並已否認渠等上開陳述之證據能力，則依前揭刑事訴訟法
      第159條第1項規定，上列證人於警詢中之陳述，均無證據
      能力。
（二）除上述（一）所列外，本件被告、辯護人、檢察官於本院
      審理時對於下列所述之其他證據資料，已不爭執其證據能
      力，本院審酌該等證據資料作成時之狀況，並無不宜作為
      證據情事，依前引刑事訴訟法第159條之5第2項規定，自
      均得作為證據。
三、被告己○○部分：
    本件情形，被告、辯護人、檢察官於本院審理時對於下列所
    述之其他證據資料，均不爭執其證據能力，本院審酌該等證
    據資料作成時之狀況，並無不宜作為證據情事，依刑事訴訟
    法第159條之5第2項規定，自均得作為證據。
貳、認定犯罪事實所憑之依據：
一、被告午○○部分：
    訊據被告午○○固坦承「97年5月15日上午6時許，伊與己○○、丙○○在宜蘭縣宜蘭市○○路46號『U2KTV』內，曾與
    乙○○等人發生衝突，之後己○○便駕車載伊回家。嗣於97
    年5月15日上午7時30分許，伊又搭乘己○○所駕車輛，與己○○之友人一同返回『U2KTV』，並在『U2KTV』之停車場與
    丙○○碰面。伊與丙○○、己○○討論要進入『U2KTV』找
    乙○○等人理論後，丙○○、己○○與伊便進入乙○○等人
    所在之包廂內。進入包廂以後，雙方又打起來，伊聽到四聲
    槍聲。槍擊事件發生後，丙○○便載伊與己○○至宜蘭縣五
    結鄉○○○路24號附近之某高爾夫球練習場旁，伊下車將槍
    枝丟棄於草叢內。丟完槍枝，丙○○先送己○○回家，於送
    伊返家途中，丙○○打電話給某位男子，叫該名男子帶電鑽
    至『U2KTV』，伊與丙○○於97年5月15日上午8時許，至『U
    2KTV』與該名男子會合後，即一同進入發生槍擊之包廂，丙○○與伊便輪流拿電鑽鑽包廂之牆壁。嗣後伊於97年5月19
    日上午10時30分自行前往警局投案，並帶員警至前述某高爾
    夫球練習場旁之草叢內取出上開棄置之槍枝。」等情（見本
    院卷一第73至74、77頁），惟矢口否認有何共同非法持有具
    殺傷力之制式手槍及子彈之犯行，辯稱「97年5月15日上午6
    時許，在『U2KTV』與乙○○等人發生衝突後，己○○到我
    家，叫我把他先前寄放在我這裡的槍身外殼、彈夾、滑套等
    槍枝零件還給他，我就還給他。97年5月15日上午7時30分許
    ，回到『U2KTV』，我跟己○○、丙○○進入乙○○的包廂
    後，講不到兩句話雙方就打起來，我就聽到後方傳來四聲槍
    聲，當時我不知道是何人開槍的，我是在槍擊發生後，才知
    道己○○有帶槍、彈。我在包廂內並沒有持槍，也沒有開槍
    ，是97年5月15日下午，己○○、丙○○來我家找我出去，
    丙○○、己○○叫我把持有槍枝及開槍的事情頂下來，丙○○還說如果我頂罪的話，每個月會給我的家人二萬元安家費
    ，我想事情是因我而起，我就答應了。在我投案的前一天，
    他們兩人叫我去取回槍枝擦拭後，按上我的指紋，再將槍枝
    丟回去，隔天便安排我去投案。七年級檳榔攤的那些人也是
    己○○、丙○○跟他們連繫，叫他們要說槍枝是我拿的、我
    開的，事實上我是頂罪的，己○○寄放給我的只是槍枝零件
    ，我沒有在包廂內持槍、開槍，也沒有跟己○○、丙○○共
    謀在包廂內持槍、開槍。」云云，然查：
（一）97年5月15日上午6時許，被告午○○、丙○○、己○○在
      宜蘭縣宜蘭市○○路46號之「U2KTV」樓梯間，因細故與
      乙○○、壬○○、寅○○、辛○○、戊○○等人發生衝突
      後，午○○、丙○○、己○○先行離開「U2KTV」，乙○○、壬○○、寅○○、辛○○、戊○○等人則留在「U2KT
      V」2樓第26號包廂內唱歌。於同日上午7時30分許，丙○○率領午○○、己○○及其他人先後進入第26號包廂內，
      丙○○入內後即坐在門旁沙發，並將一把類似衝鋒槍之物
      品置於桌上，並對在場之人嗆稱自己之軍火很多，繼由午
      ○○持一把手槍朝包廂牆壁擊發二槍，午○○擊發完畢後
      ，旋即將該手槍轉交予己○○，己○○亦持該手槍朝牆壁
      擊發二槍，乙○○等人遭此威嚇不敢擅動，午○○、己○○旋趨前毆打乙○○等人成傷，丙○○等人逞兇後即揚長
      離去之事實，業據證人乙○○於檢察官偵訊及本院審理時
      指證綦詳（見宜蘭地檢署97年度他字第375號卷第94至96
      頁，宜蘭地檢署97年度偵字第1944號卷第22頁，本院97年
      度訴字第343號卷一第171至180頁），核與證人辛○○於
      檢察官偵訊及本院審理時證述「97年5月15日上午7時30分
      許，丙○○率領午○○及其他人先後進入第26號包廂內，
      丙○○入內後即將一把類似衝鋒槍之物品置於桌上，並對
      在場之人嗆聲，午○○就持一把手槍朝包廂牆壁開槍，後
      來他們一群人就動手打乙○○，午○○也有拿槍指著我。
      」之情節（見宜蘭地檢署97年度偵字第1944號卷第32至33
      頁，本院97年度訴字第343號卷一第181至188頁）、證人
      丑○○於檢察官偵訊時證述「97年5月15日早上是己○○
      來『七年級檳榔攤』，說癸○○生日，約我們去『U2KTV
      』唱歌。當天早上7時30分許抵達『U2KTV』後，午○○說
      剛才在『U2KTV』與人口角，要我們跟他上去排解一下，
      我就跟午○○等人進入對方包廂，進入包廂後與對方發生
      衝突，午○○就從褲頭拿出槍朝上開槍二、三槍。」之情
      節（見宜蘭地檢署97年度偵字第1944號卷第115頁）；證
      人戊○○於檢察官偵訊及本院審理時證述「97年5月15日
      上午7時30分許，丙○○、午○○、己○○等人進入『U2K
      TV』2樓第26號包廂，丙○○就將一把黑色的槍放在桌上
      ，之後雙方發生衝突後，我就到數聲槍聲。」之情節（見
      宜蘭地檢署97年度偵字第1944號卷第30至31頁，本院97年
      度訴字第343號卷一第189至191頁）；證人寅○○於檢察
      官偵訊及本院審理時證述「與丙○○等人在樓梯間發生衝
      突後，我們繼續上樓到包廂內唱歌，過了沒多久，丙○○
      及其他人進到我們的包廂內，丙○○就把他手上所拿類似
      衝鋒槍的東西大力放在桌上，後來我看到有一個人拿一把
      小型的手槍連開二槍，後來我就被打了，我陸續聽到很多
      聲槍響。」之情節（見宜蘭地檢署97年度偵字第1944號卷
      第93至94頁、本院97年度訴字第343號卷一第192至197頁
      ）；證人壬○○於檢察官偵訊及本院審理時證述「97年5
      月15日上午7時30分許，丙○○、午○○、己○○等人進
      入『U2KTV』2樓第26號包廂，雙方發生衝突後，我有聽到
      數聲槍聲。」之情節（見宜蘭地檢署97年度偵字第1944號
      卷第29至30頁，本院97年度訴字第343號卷一第198至202
      頁）；證人子○○於檢察官偵訊及本院審理時證述「97年
      5月15日早上，是己○○來『七年級檳榔攤』，說癸○○
      生日，約我們去喝酒。當天上午7時30分許抵達『U2KTV』
      ，我在2樓走廊聽到槍聲，我衝入包廂，我看見午○○的
      褲頭插著一把手槍離開包廂。」之情節（見宜蘭地檢署97
      年度偵字第1944號卷第108頁，本院卷二第62至67頁）；
      證人癸○○於檢察官偵訊及本院審理時證述「97年5月15
      日是我生日，當天早上是己○○來『七年級檳榔攤』約我
      們去喝酒。當天上午7時30分許到了『U2KTV』，我在2樓
      走廊聽到槍聲，我衝入包廂，我看見午○○褲頭插著一把
      像是槍枝的東西。」之情節（見宜蘭地檢署97年度偵字第
      1944號卷第113至114頁，本院97年度訴字第343號卷二第6
      8至73頁）；證人劉心璇於本院審理時證述「97年5月15日
      早上，是己○○來『七年級檳榔攤』說癸○○生日，約我
      們去『U2KTV』唱歌。當天上午7時30分許，到了『U2KTV
      』，午○○說要去找剛才跟他口角的人講清楚，我就跟午
      ○○等人進入對方包廂，進入包廂後與對方發生衝突，我
      就聽到三、四聲槍聲。之後要離開包廂時，我看見午○○
      褲頭插著一把槍。」之情節（見本院97年度訴字第343號
      卷二第51至56頁），均相符合。
（二）其次，被告午○○於97年5月19日接受警詢時、97年5月19
      日接受檢察官偵訊時（有辯護人陪同）、97年5月19日接
      受法官訊問時（有辯護人陪同）、97年5月23日接受檢察
      官偵訊時（有辯護人陪同），始終自白坦認「本案之槍、
      彈是『阿源』於95年2月間某日，在宜蘭縣羅東鎮某處，
      交給我保管的，後來我入伍服役就與「阿源」失去聯繫，
      我就繼續持有上開槍、彈。97年5月15日上午6時許，我與
      丙○○、己○○在宜蘭縣宜蘭市○○路46號之『U2KTV』
      樓梯間，因故與乙○○等人發生衝突，我與己○○遭對方
      毆打，衝突暫息後，我與己○○先行駕車離去。我返家取
      出前揭槍、彈後，又與己○○及癸○○等人一同返回『U2
      KTV』。97年5月15日上午7時30分許，我折返『U2KTV』並
      與丙○○碰面，我與丙○○、己○○進入乙○○等人所在
      之『U2KTV』2樓第26號包廂內，雙方發生衝突後，我就拿
      出身上所攜帶之本案扣案手槍朝天花板開槍，並上前毆打
      乙○○。我與丙○○、己○○離開現場後，又於97年5月1
      5日上午8時許，與丙○○及另一名男子回到『U2KTV』2樓
      第26號包廂，並以電鑽在包廂牆壁鑽孔破壞現場。嗣後我
      於97年5月19日上午10時30分許，在友人黃文瑞之陪同下
      前往警局投案，並帶同警方前往宜蘭縣五結鄉○○○路24
      號旁草叢取出事後棄置於該處之前揭制式手槍一枝。」等
      情不諱（見宜蘭縣政府警察局警蘭偵字第097210123號刑
      案偵查卷第1至8頁，宜蘭地檢署97年度偵字第1944號卷第
      5至8、85至86頁，本院97年度聲羈字第45號卷第5至8頁）
      ，而其所坦認之上開情節，除與前揭（一）所列證人之證
      詞相符外，亦核與證人即同案被告丙○○於檢察官偵訊及
      本院審理時所結證「回到『U2KTV』後，午○○哭訴說剛
      才被壬○○等人打，想要找對方理論。我與午○○等人便
      進入乙○○之包廂，後來雙方就發生推擠，我聽到三、四
      聲槍聲，我看到是午○○開槍。事後我提議再回『U2KTV
      』發生槍擊之包廂鑽牆壁，我便與午○○、『鄭志偉』回
      到『U2KTV』發生槍擊之包廂，並以電鑽鑽包廂牆壁。」
      之情節（見宜蘭地檢署97年度偵字第1944號卷第66頁，本
      院卷二第167、168、170頁）、證人即同案被告己○○於
      檢察官偵訊時所結證「我進入『U2KTV』2樓第26號包廂內
      時，看見午○○拿一把手槍插在褲頭上。」之情節（見宜
      蘭地檢署97年度偵字第1944號卷第64至65頁），均相一致
      。
（三）再者，本件查獲經過為「乙○○於97年5月15日上午11時
      許至警局報案後，警方趕赴現場封鎖，並在「U2KTV」2樓
      第26號包廂牆壁夾層內挖出子彈彈頭四顆後，循線查得午
      ○○、丙○○、己○○可能涉犯本案，乃請午○○之友人
      黃文瑞策動午○○出面投案，午○○亦於97年5月19日上
      午10時30分許在黃文瑞之陪同下前往警局投案，並帶同警
      方前往宜蘭縣五結鄉○○○路24號旁草叢取出其所棄置之
      前揭制式手槍一枝。隨後丙○○、己○○亦於97年5月21
      日中午12時40分許，前往警局投案。」等情，為被告午○○所坦認不諱，並有宜蘭縣政府警察局宜蘭分局發生重大
      刑案偵查報告書一件、棄槍現場圖一件、棄槍及取槍現場
      相片29張在卷可稽，並有手槍一枝（槍枝管制編號000000
      0000）扣案可資佐證。另經承辦檢察官會同員警至現場勘
      查結果，於現場起出四顆子彈彈頭，且發現「U2KTV」2樓
      第26號包廂現場已遭人鑽洞破壞等情，亦有宜蘭地檢署97
      年5月15日勘驗筆錄一件、勘驗現場簡圖一件、勘驗現場
      相片七張、宜蘭縣政府警察局宜蘭分局初步現場勘查報告
      一件、刑案現場圖一件、現場相片一百零七張在卷可稽，
      並有子彈彈頭四顆扣案可資佐證。
（四）而扣案手槍一枝及子彈彈頭四顆，經送內政部警政署刑事
      警察局鑑定，該局鑑定認為「送鑑手槍一枝（槍枝管制編
      號0000000000），認係口徑9MM制式自動手槍，為捷克CZ
      廠75型，槍管內具六條右旋來復線，擊發功能正常，可供
      擊發同口徑制式子彈使用，認具殺傷力。」、「送鑑彈頭
      四顆，認均係已擊發之9MM制式銅包衣彈頭，經比對結果
      ，其來復線特徵紋痕相吻合，認均係由同一槍枝所擊發。
      」、「送鑑手槍（槍枝管制編號0000000000）之試射彈頭
      ，與送鑑四顆彈頭比對結果，其來復線特徵紋痕均相吻合
      ，均係由送鑑手槍（槍枝管制編號00000000 00）所擊發
      。」等情，亦有內政部警政署刑事警察局97年6月18日刑
      鑑字第0970077027號槍彈鑑定書、97年7月10日刑鑑字第0
      970077029號槍彈鑑定書、97年7月10日刑鑑字第09700936
      88號函在卷可稽。是本件扣案制式手槍一枝及該手槍所擊
      發之9MM制式子彈四顆，確均具有殺傷力無訛。
（五）至於被告午○○於97年6月10日檢察官偵訊時起，固翻異
      前詞否認犯行，並以前揭情詞為辯，然被告午○○上開辯
      解，顯於其先前於警詢、檢察官偵訊及本院羈押訊問時之
      自白相矛盾【參見前揭（二）所載被告午○○之自白】，
      亦與前揭（一）、（二）所列各證人之證詞不符。況且，
      被告午○○事後所辯「己○○是寄放槍枝零件予伊，當天
      伊還給己○○的也是槍枝零件」云云，亦與證人己○○於
      審理中所稱「伊是將完整之槍枝及子彈寄放予午○○，當
      天取回的也是完整之槍枝及子彈」云云（見本院97年度訴
      字第343號卷一第168頁）相齟齬，顯然被告午○○前揭辯
      解並非實情。更何況，非法持有槍、彈，為法令所嚴禁之
      行為，其罪刑頗重，檢、警執法機關對此亦嚴加查禁等情
      ，為眾所周知之事實，被告午○○為年逾二十歲之成年人
      ，已有相當之智識、經驗，對此實難諉稱不知，苟非其確
      有非法持有本案槍、彈，並於「U2KTV」包廂內開槍之行
      為，其豈有任意出面向警方自承犯行，並帶同員警取出扣
      案槍枝之理？其豈有多次於辯護人之陪同下，屢次於檢察
      官偵訊及法官訊問時坦承犯行之理？又若非被告午○○確
      有於「U2KTV」包廂內持槍、開槍之行為，證人乙○○、
      辛○○、丑○○為何堅指「午○○於「U2KTV」包廂內持
      槍、開槍」，證人子○○、癸○○、辰○○為何亦堅指「
      於聽到槍聲後，看見午○○將一把槍插在腰帶處」？依此
      ，益徵被告午○○前揭所辯係屬事後卸責諉過之詞，不足
      採信。
（六）另證人即同案被告己○○於本院審理時雖附和被告午○○
      之辯解，改稱「係伊將完整之本案槍枝及子彈寄放在午○○處，當天與乙○○等人發生衝突後，伊便向午○○取回
      該完整之槍枝及子彈。當天回到『U2KTV』進入2樓第26
      號包廂後，只有伊一人持槍及開槍，午○○在包廂內沒有
      持槍及開槍。」云云，然其證詞顯與前揭（一）、（二）
      所列各證人之證詞、被告午○○之自白不符，更與其本身
      於本院羈押訊問時、本院移審訊問時所供述「槍枝是午○○的，午○○於包廂內有開槍」之情節迥異（見本院97年
      度聲羈字第46號卷第8頁，本院97年度訴字第343號卷一第
      21頁），堪認其於本院審理時所為之證言係屬事後迴護被
      告午○○之詞，無可採信。又證人即被告午○○之母巳○○於本院審理時雖亦附和其子所辯而證稱「97年5月15 日
      早上，午○○回家要拿東西時，我有扯開他要拿走的包包
      ，發現裡面是一些槍枝零件。在警局時，午○○告訴我他
      是頂罪的。」云云，然其證言亦與前揭（二）所列被告午
      ○○之自白不符，更與證人己○○於本院審理時所稱「伊
      係向午○○取回完整之槍枝及子彈」云云，完全矛盾，足
      見證人巳○○之證詞亦屬迴護其子即被告午○○之詞，仍
      不足採信。此外，證人即同案被告丙○○於本院審理時雖
      亦改稱「案發當天伊並沒有親眼看見午○○開槍，但伊認
      為是午○○開槍」云云，然其證詞顯與其於檢察官偵訊時
      、本院羈押訊問時、本院移審訊問時所供述「看見被告午
      ○○於包廂內開槍」之情節迥異（見宜蘭地檢署97年度偵
      字第1944號卷第66頁，本院97年度聲羈字第46號卷第12至
      13頁，本院97年度訴字第343號卷一第19頁），堪認其於
      本院審理時所為之證言係屬避重就輕、迴護被告午○○之
      詞，同屬無可採信。
（七）此外，復有U2KTV停車場監視器錄影畫面翻拍相片二十張
      、U2KTV2樓第26號包廂入口處監視器錄影畫面翻拍相片十
      八張、U2KTV店門前監視器錄影畫面翻拍相片二十張、U2K
      TV大廳監視器錄影畫面翻拍相片八張在卷可稽。
（八）綜上所述，本件事證已臻明確，事實欄二所載被告午○○
      與共犯丙○○、己○○基於犯意之聯絡，共同非法持有具
      殺傷力之制式手槍及子彈之犯行，已堪認定，應依法論科
      。
二、被告丙○○部分：
    訊據被告丙○○固坦承「97年5月15日上午6時許，伊與午○○、己○○在宜蘭縣宜蘭市○○路46號『U2KTV』內，曾與
    乙○○等人發生衝突。伊離開『U2KTV』後，於同日上午7時
    30分許返回『U2KTV』，於與己○○、午○○碰面時，午○○哭訴遭對方毆打不甘願，伊便表示要進入『U2KTV』與對
    方談，伊便先進入乙○○之包廂，己○○、午○○也跟著進
    到包廂內，對方便拿煙灰缸丟午○○，伊與午○○、己○○
    便與對方互毆。伊於互毆過程中聽到三、四聲槍聲，伊認為
    是午○○開槍的。槍擊發生後，伊便開車載午○○、己○○
    離開現場。後來伊提議回到發生槍擊之包廂牆壁鑽孔，伊便
    與午○○、『鄭志偉』到發生槍擊之『U2KTV』包廂，並由
    伊與午○○輪流持『鄭志偉』所帶來之電鑽在包廂內之牆壁
    鑽孔。」等情（見本院97年度訴字第343號卷一第82至83，8
    5至86頁，本院97年度訴字第343號卷二第168頁），惟矢口
    否認有何共同非法持有具殺傷力之手槍及子彈之犯行辯稱「
    當天我重回『U2KTV』是要找己○○拿東西。後來是午○○
    說他遭對方毆打不甘願，我才帶午○○去對方的包廂，當時
    我自己沒有帶槍，我也不知道午○○或己○○有帶槍。後來
    我是怕有人知道裡面發生開槍的事，我才找午○○一起去鑽
    孔。午○○或己○○帶槍、開槍的事，我事先並不知情，我
    與午○○、己○○間並無非法持有槍、彈之犯意聯絡或行為
    分擔。」云云，然查：
（一）被告午○○所為事實欄二所載之犯罪事實，業經認定在前
      （參前述一所載）。
（二）而被告丙○○雖矢口否認與共犯午○○、己○○間有何犯
      意之聯絡與行為之分擔，並以前揭情詞置辯，然查：
１、97年5月15日上午6時許，被告丙○○與午○○、己○○在宜
    蘭縣宜蘭市○○路46號「U2KTV」內，與乙○○等人發生衝
    突後，已先行離去「U2KTV」。嗣於同日上午7時30分許，被
    告丙○○與己○○、午○○又返回「U2KTV」，此時午○○
    對於被告丙○○哭訴剛才遭對方毆打不甘願，並表示要找對
    方理論，被告丙○○乃率午○○、己○○進入乙○○之包廂
    之事實，為被告丙○○所坦認，顯然被告丙○○於進入乙○○包廂之前，對於午○○、己○○重回「U2KTV」係要找乙○○等人理論一事，已知之甚詳。
２、本件案發之後，檢、警固然未曾於案發現場或各被告處扣得
    衝鋒槍或類似衝鋒槍之物，然被告丙○○於率午○○、己○○等人進入「U2KTV」2樓第26號包廂後，即率先坐在門旁沙
    發，並將一把類似衝鋒槍枝物品置於桌上，並對在場之人嗆
    稱自己之軍火很多，繼由午○○、己○○輪流持本案扣案手
    槍朝包廂牆壁擊發，午○○、己○○旋趨前毆打乙○○等人
    之事實，業據證人乙○○、辛○○、戊○○、寅○○證述綦
    詳【參前述一（一）所載】。而衡諸證人乙○○、辛○○、
    戊○○、寅○○等人與被告丙○○並無夙怨糾紛，渠等顯無
    一致構詞誣陷被告之動機，是證人乙○○、辛○○、戊○○
    、寅○○上開證言應堪採信。因此，由被告丙○○於率午○○、己○○等人進入「U2KTV」2樓第26號包廂後，被告丙○○立即將一把類似衝鋒槍之物品置於桌上（未據查扣，無法
    證明具有殺傷力），並對在場之人嗆稱自己之軍火很多，繼
    由午○○、己○○輪流持本案扣案手槍朝包廂牆壁擊發，午
    ○○、己○○旋趨前毆打乙○○等人之舉止，已足認定97年
    5月15日上午7時30分許，被告丙○○與己○○、午○○重回
    「U2KTV」時，除被告午○○向被告丙○○哭訴「遭對方毆
    打不甘願，要找對方理論」外，被告午○○或己○○定已將
    午○○身上攜帶槍、彈要找對方尋仇一事告知被告丙○○，
    被告丙○○於首肯參與其事後，渠三人方一同進入乙○○等
    人之包廂尋仇，被告丙○○並為上開「將類似衝鋒槍之物品
    置於桌上，並對在場之人嗆稱自己之軍火很多」之行為，被
    告丙○○絕非係其所辯之無辜「和事佬」。
３、更何況，於本件槍擊事件發生後，被告丙○○為湮滅證據，
    乃提議回「U2KTV」2樓第26號包廂以電鑽在包廂牆壁鑽孔破
    壞現場，午○○亦附和其提議，丙○○乃電請「鄭志偉」（
    真實年籍資料不詳）攜帶電鑽前往「U2KTV」，三人即於槍
    擊發生當日即97年5月15日上午8時許，一同進入「U2KTV」
    第26號包廂，並由被告丙○○、午○○輪流持電鑽在包廂牆
    壁鑽孔而破壞現場之事實，亦經認定在前，並為被告丙○○
    所坦認不諱。依上開事實觀之，苟非被告丙○○確實已參與
    被告午○○、己○○所為之持槍及開槍犯行，被告丙○○豈
    有無端主動提議重回槍擊現場，並以電鑽破壞及湮滅現場證
    據之理？依此，益徵被告丙○○與共犯午○○、己○○間確
    實有非法持有具殺傷力槍枝及子彈之犯意聯絡與行為分擔無
    訛。
４、至於證人丁○○、甲○○於本院審理時固均證稱「97年5月1
    5日上午與丙○○一同搭計程車離開『U2KTV』後。丙○○發
    現東西遺留在己○○處，所以才會重回『U2KTV』」等語，
    然渠二人同時亦證稱「重回『U2KTV』後，我們二人便先行
    離去，不知到丙○○回到『U2KTV』後，遇到哪些人、談些
    什麼事、發生什麼事。」等語（見本院97年度訴字第343號
    卷二第153、157、158頁），顯然證人丁○○、甲○○對於
    被告丙○○重回「U2KTV」而與被告午○○、己○○碰面後
    ，被告丙○○、午○○、己○○三人間是否共謀持槍、彈找
    乙○○等人理論一事毫無所悉，是證人丁○○、甲○○之證
    詞並不足據以認定對於被告丙○○有利之事實。其次，辯護
    人所聲請調閱證人丁○○、己○○、丙○○所使用之行動電
    話通聯紀錄，充其量僅能證明辯護人所欲證明之「97年5月1
    5日上午6時許，丙○○與乙○○等人發生衝突後，丙○○曾
    搭車離開『U2KTV』，之後係為了取回遺留在己○○處之物
    品而重回『U2KTV』」等情，並不足以證明被告丙○○重回
    「U2KTV」與被告午○○、己○○碰面後，其三人並無共謀
    持槍、彈找乙○○等人理論之舉止，是亦無從據此而為有利
    被告丙○○之認定。再者，證人壬○○、辰○○、子○○、
    丑○○、癸○○於偵、審中固均未指稱被告丙○○有於包廂
    內持槍及開槍之事實，然渠等同樣無法證明「被告丙○○重
    回『U2KTV』與被告午○○、己○○碰面後，被告丙○○並
    無與午○○、己○○共謀持槍、彈找乙○○等人理論」一事
    ，是上列證人之證詞亦無從採據為被告丙○○有利之認定。
    此外，證人即共犯午○○、己○○於偵、審中固均否認與被
    告丙○○共謀持槍、彈找乙○○等人理論之事實，然渠二人
    之證言要與前揭１、２、３所列之事證不符，無非係事後卸
    責及迴護被告丙○○之詞，均不足採。
５、綜上所述，被告丙○○所辯「伊與午○○、己○○並無持有
    槍、彈之犯意聯絡或行為分擔。」云云，顯屬卸責諉過之詞
    ，不足採信。
（三）從而，本件事證已臻明確，事實欄二所載被告丙○○與共
      犯午○○、己○○基於犯意之聯絡，共同非法持有具殺傷
      力之制式手槍及子彈之犯行，亦堪予認定，應依法論科。
三、被告己○○部分：
（一）非法持有槍、彈之部分：
      訊據被告己○○固坦承「97年5月15日上午6時，伊與午○○、丙○○在宜蘭縣宜蘭市○○路46號『U2KTV』與乙○○等人發生衝突，午○○遭對方毆打。衝突結束後，伊駕
      車載午○○返家，伊即前往宜蘭縣羅東鎮之『七年級檳榔
      攤』找癸○○等人，當日是癸○○生日，伊便說要請陳家
      駿等人去唱歌，隨後午○○來到『七年級檳榔攤』，伊便
      開車載午○○，並與癸○○等人一起前往『U2KTV』。抵
      達『U2KTV』後，於停車場遇見丙○○，午○○與丙○○
      談話後，二人即進入『U2KTV』二樓，伊跟在後面進入，
      隨後丙○○、午○○與伊即進入乙○○等人所在之包廂，
      要去找乙○○等人理論。於進入乙○○等人之包廂後，對
      方便拿東西丟午○○，雙方發生拉扯，伊便持扣案之手槍
      射擊天花板，之後伊與丙○○，午○○便離開現場，後來
      即由伊與午○○將槍枝拿到高爾夫球場附近丟棄。伊承認
      檢察官起訴之持有制式手槍、子彈之犯行。」等情不諱（
      見本院97年度訴字第343號卷一第67至68、70頁，本院97
      年度訴字第343號卷二第211至213頁），惟矢口否認與午
      ○○、丙○○間有共同非法持有槍、彈之犯意聯絡與行為
      分擔，辯稱「本件制式手槍一枝及子彈四顆是朋友『阿華
      』於96年8、9月間拿到宜蘭縣羅東鎮○○路42巷3之1號2
      樓寄放在我這裡的，後來我在96年11、12月將槍枝、子彈
      拿到午○○的住處寄放。97年5月15日上午6時，在『U2KT
      V』與乙○○等人發生衝突後，我就到午○○的家裡將該
      手槍及子彈拿回來。當天進入乙○○之包廂與對方發生衝
      突後，是我拿出手槍對天花板開四槍，在包廂裡面午○○
      沒有拿槍，也沒有開槍。進包廂之前，丙○○不知道我有
      帶槍，丙○○並沒有帶槍，在包廂內他也沒有拿槍、開槍
      。」云云，然查：被告午○○、丙○○所為事實欄二所載
      之犯罪事實，業經認定在前（參前述一、二所載）。其次
      ，被告己○○亦已坦認97年5月15日上午，伊有於「U2KTV
      」持扣案之手槍開槍射擊之事實。至於被告己○○所持前
      揭辯解，除與前揭被告午○○之自白不符，更與其本身於
      本院羈押訊問時、本院移審訊問時所供述「槍枝是午○○
      的，午○○於包廂內有開槍」之情節迥異（見本院97年度
      聲羈字第46號卷第8頁，本院97年度訴字第343號卷一第21
      頁），堪認其辯解乃屬迴護同案被告午○○、丙○○之詞
      ，不足採信。從而，本件事證已臻明確，事實欄二所載被
      告己○○與共犯午○○、丙○○基於犯意之聯絡，共同非
      法持有具殺傷力之制式手槍及子彈之犯行，亦堪予認定，
      應依法論科。
（二）偽證之部分：
      訊據被告己○○矢口否認有何偽證之犯行，辯稱「97年5
      月15日上午7時30分許，在『U2KTV』2樓第26號包廂內，
      確實只有我一人拿槍及開槍，午○○於包廂內並沒有拿槍
      及開槍，97年9月24日我在法院審理作證時所說的才是實
      話，之前於檢察官偵訊時作證所說的才是謊言。」云云，
      然查：
１、本院於97年9月24日下午2時15分許，在第五法庭審理被告午
    ○○所涉違反槍砲彈藥刀械管制條例案件（即本院97年度訴
    字第343號案件）時，同案被告己○○於審判長告知其身份
    已改列為證人，且其有拒絕證言之權，復告知其具結之義務
    、偽證之處罰後，被告己○○表示願意作證，且於朗讀結文
    並簽名具結後，針對「午○○有無於97年5月15日上午，在
    宜蘭縣宜蘭市『U2KTV』2樓第26號包廂內持槍、開槍」等，
    與被告午○○違反槍砲彈藥刀械管制條例案件有重要關係之
    事項，證稱「午○○於97年5月15日上午，在『U2KTV』2樓
    第26號包廂內，並沒有開槍，也沒有拿槍。」等語之事實，
    有該日之審判筆錄與被告己○○之證人結文在卷可稽（見本
    院97年度訴字第343號卷一第160、161、216頁）。
２、其次，被告午○○於97年5月15日上午7時30分許，在『U2KT
    V』2樓第26號包廂內與乙○○等人發生衝突時，取出其身上
    所攜帶之本案扣案槍枝，並朝包廂牆壁開槍射擊之事實，業
    經認定在前（參見前述一所載）。而此一事實亦為被告己○○所知，此觀被告己○○於本院羈押訊問及移審訊問時所供
    述「槍枝是午○○帶的，午○○於包廂內有開槍」之內容即
    明（見本院97年度聲羈字第46號卷第8頁，本院97年度訴字
    第343號卷一第21頁）。依此，堪認被告己○○於97年9月24
    日下午2時15分許，以證人身分於本院第五法庭為本院97年
    度訴字第343號午○○所涉違反槍砲彈藥刀械管制條例案件
    作證時，於合法具結後所證述「午○○於97年5月15日上午
    ，在『U2KTV』2樓第26號包廂內，並沒有開槍，也沒有拿槍
    。」之情節，確屬迴護被告午○○之虛偽證詞無訛。
３、按刑法上之偽證罪，不以結果之發生為要件，一有偽證行為
    ，無論當事人是否因而受有利或不利之判決，均不影響其犯
    罪之成立。而該罪所謂於案情有重要關係之事項，則指該事
    項之有無，足以影響於裁判之結果者而言，最高法院71年台
    上字第8127號著有判例。被告己○○於本院97年度訴字第34
    3號午○○涉嫌違反槍砲彈藥刀械管制條例案件作證時就「
    午○○有無於97年5月15日上午，在『U2KTV』2樓第26號包
    廂內持槍、開槍」等情，結證稱「午○○於97年5月15日上
    午，在『U2KTV』2樓第26號包廂內，並沒有開槍，也沒有拿
    槍。」，顯就被告午○○所涉違反槍砲彈藥刀械管制條例案
    件之案情有重要關係事項而為虛偽之證述，且足以影響裁判
    之結果，所為虛偽證言雖未經本院合議庭所採信，仍足以影
    響裁判之結果，而無解被告己○○偽證犯行之成立。
４、綜上所述，此部分偽證之事證亦臻明確，被告己○○所辯係
    屬事後卸責之詞，不足採信，其偽證犯行堪以認定，自應依
    法論科。
參、論罪科刑：
一、核被告午○○未經中央主管機關許可，先以受託寄藏之犯意
    受寄具有殺傷力之制式手槍及制式子彈，嗣與委託人斷聯後
    後，改以自己持有之犯意繼續持有前揭槍、彈之所為，係犯
    槍砲彈藥刀械管制條例第7條第4項之非法持有手槍罪、同條
    例第12條第4項之非法持有子彈罪。被告午○○雖先以受託
    寄藏之犯意，持有上開槍、彈，嗣改以自己持有之犯意，繼
    續持有同一槍、彈，然其前後持有槍、彈之行為並未變更，
    故僅論以持有槍、彈之罪。另被告午○○與被告丙○○、己○○間，就上開犯行，有犯意聯絡與行為分擔，為共同正犯
    。又被告午○○以一行為同時觸犯槍砲彈藥刀械管制條例第
    7條第4項非法持有手槍罪及同條例第12條第4項非法持有子
    彈罪，為想像競合犯，應從較重之非法持有手槍罪處斷。末
    查，槍砲彈藥刀械管制條例第18條第4項前段係規定「犯本
    條例之罪，於偵查或審判中自白，並供述全部槍砲、彈藥、
    刀械之來源及去向，因而查獲或因而防止重大危害治安事件
    之發生者，減輕或免除其刑。」，故得依此規定減輕或免除
    其刑者，除必須於偵查或審判中自白，並供述全部槍砲、彈
    藥、刀械之來源及去向外，尚必須具備「因而查獲或因而防
    止重大危害治安事件之發生」之要件始可。本件情形，被告
    午○○雖曾於偵查中自白坦承犯行，並帶同員警取出槍枝，
    然本件並無因此而另外查獲或防止重大危害治安事件之發生
    ，自不符前揭槍砲彈藥刀械管制條例第18條第4項前段之要
    件，無從邀得該減刑、免刑寬典之適用，辯護人辯護稱「被
    告午○○已符槍砲彈藥刀械管制條例第18條第4項前段之規
    定，應予減輕其刑。」云云，核屬無據。
二、核被告丙○○未經中央主管機關許可，與共犯午○○、己○○基於犯意聯絡及行為分擔，而共同持有具有殺傷力之制式
    手槍及制式子彈之所為，係犯槍砲彈藥刀械管制條例第7條
    第4項之非法持有手槍罪、同條例第12條第4項之非法持有子
    彈罪。另被告丙○○與被告午○○、己○○間，就上開犯行
    ，有犯意聯絡與行為分擔，為共同正犯。又被告丙○○以一
    行為同時觸犯槍砲彈藥刀械管制條例第7條第4項非法持有手
    槍罪及同條例第12條第4項非法持有子彈罪，為想像競合犯
    ，應從較重之未經許可持有手槍罪處斷。另被告丙○○前因
    違反電子遊戲場業管理條例案件，經本院以95年度易字第25
    7號判決判處有期徒刑三月，如易科罰金，以銀元三百元折
    算一日、以96年度羅簡字第119號判決判處有期徒刑四月，
    如易科罰金，以新臺幣一千元折算一日，嗣經本院以96年度
    聲減字第838號裁定上開二罪各減刑二分之一，並定其應執
    行刑為有期徒刑三月，如易科罰金，以銀元三百元折算一日
    確定，甫於96年10月23日易科罰金執行完畢之事實，有臺灣
    高等法院被告前案紀錄表可資參照，其於受有期徒刑之執行
    完畢後，五年以內故意再犯有期徒刑以上之本罪，為累犯，
    應依法加重其刑。
三、核被告己○○未經中央主管機關許可，與共犯午○○、丙○○基於犯意聯絡及行為分擔，而共同持有具有殺傷力之制式
    手槍及制式子彈之所為，係犯槍砲彈藥刀械管制條例第7條
    第4項之非法持有手槍罪、同條例第12條第4項非法持有子彈
    罪。被告己○○與被告午○○、丙○○間，就上開犯行，有
    犯意聯絡與行為分擔，為共同正犯。又被告己○○以一行為
    同時觸犯槍砲彈藥刀械管制條例第7條第4項未經許可持有手
    槍罪及同條例第12條第4項未經許可持有子彈罪，為想像競
    合犯，應從較重之未經許可持有手槍罪處斷。次核，被告己○○基於偽證之犯意，明知悖於事實，而故作虛偽之陳述，
    於法院審理被告午○○被訴違反槍砲彈藥刀械管制條例時，
    於案情有重要關係事項，供前具結，而為虛偽陳述，足生影
    響裁判之結果，核其此部分所為，係犯刑法第168條之偽證
    罪。另被告己○○前因違反電子遊戲場業管理條例案件，經
    本院以95年度羅簡字第2941號判決判處有期徒刑三月，如易
    科罰金，以新臺幣一千元折算一日確定，甫於96年1月5日易
    科罰金執行完畢之事實，有臺灣高等法院被告前案紀錄表可
    資參照，其於受有期徒刑之執行完畢後，五年以內故意再犯
    有期徒刑以上之非法持有手槍罪、偽證罪，均為累犯，均應
    依法加重其刑。又被告己○○所犯上開非法持有手槍罪、偽
    證罪二罪間，犯意各別，行為互殊，應予分論併罰。末查，
    槍砲彈藥刀械管制條例第18條第4項前段係規定「犯本條例
    之罪，於偵查或審判中自白，並供述全部槍砲、彈藥、刀械
    之來源及去向，因而查獲或因而防止重大危害治安事件之發
    生者，減輕或免除其刑。」，故得依此規定減輕或免除其刑
    者，除必須於偵查或審判中自白外，尚必須具備「供述全部
    槍砲、彈藥、刀械之來源及去向」，且「因而查獲或因而防
    止重大危害治安事件之發生」之要件始可。本件情形，被告
    己○○於審判中雖已自白坦承犯行，然其所供述之槍、彈來
    源並未經證明屬實，更無因其供出槍彈來源而另外查獲或防
    止重大危害治安事件之發生，自不符前揭槍砲彈藥刀械管制
    條例第18條第4項前段之要件，無從邀得該減刑、免刑寬典
    之適用，辯護人辯護稱「被告己○○已符槍砲彈藥刀械管制
    條例第18條第4項前段（答辯狀誤繕為第3項）之規定，應予
    減輕其刑。」云云，核屬無據。
四、爰審酌被告午○○、丙○○、己○○之素行、智識程度；犯
    罪之動機、目的、手段；具有殺傷力之槍、彈屬於高度危險
    之物品，非經主管機關許可不得擅自寄藏及持有，以維社會
    大眾安全，被告午○○無故寄藏及持有具殺傷力之制式手槍
    一枝及制式子彈四顆，寄藏之期間已長達二年，且當與人發
    生糾紛時，即取出槍、彈前往KTV公共場所內開槍尋仇，已
    嚴重危害社會安全，而於犯後又飾詞否認犯行，絲毫未見悔
    意；被告丙○○因細故與人發生糾紛後，即與共犯一同持制
    式手槍一枝及制式子彈四顆至KTV公共場所內開槍尋仇，已
    嚴重危害社會安全，且犯後猶飾詞否認犯行，絲毫未見悔意
    ；被告己○○因細故與人發生糾紛後，即與共犯一同持制式
    手槍一枝及制式子彈四顆至KTV公共場所內開槍尋仇，已嚴
    重危害社會安全，而其犯後雖已坦承本身犯行，然對於共犯
    情節卻未坦白陳述，且於法院審理時，以證人身分為同案被
    告作證時，故為虛偽之證言，造成司法機關可能基於其虛偽
    之證詞而為錯誤判斷，浪費訴訟資源，妨害國家司法之公正
    性，其所犯情節非輕等一切情狀，暨檢察官、各被告、各辯
    護人對於科刑範圍所表示之意見後，酌情依序量處被告午○○、丙○○、己○○如主文第一、二、三項所示之刑，並就
    罰金刑部分，均諭知易服勞役之折算標準。其中被告己○○
    之部分，並定其應執行之刑，且就罰金刑部分，併諭知易服
    勞役之折算標準。至於扣案具有殺傷力之捷克CZ廠75型口徑
    9MM制式自動手槍一枝（含彈匣一個，槍枝管制編號0000000
    000），依前所述，係屬違禁物，應依刑法第38條第1項第1
    款之規定，宣告沒收之。另扣案擊發後之子彈彈頭四顆，均
    已喪失子彈之效能，不再具有殺傷力，均非屬違禁物，爰不
    併為沒收之宣告，附此敘明。
乙、公訴不受理之部分：
一、公訴意旨另以：被告午○○、丙○○、己○○於97年5月15
    日上午7時30分許返回宜蘭縣宜蘭市○○路46號「U2KTV」，
    並在2樓第26號包廂內開槍（所涉違反槍砲彈藥刀械管制條
    例之犯行，業應認定在前，詳參前述甲所載）後，復基於傷
    害之犯意聯絡，由午○○、己○○動手毆打乙○○，致其受
    有左顳部頭皮血腫、左前額挫傷瘀血、左上嘴唇血腫、左手
    肘瘀血、左前臂淺撕裂傷、右手第4指血腫等傷害，應認被
    告午○○、丙○○、己○○此部分所為另涉犯刑法第277條
    第1項之傷害罪。
二、按告訴乃論之罪，告訴人於第一審辯論終結前得撤回其告訴
    ；告訴經撤回者，應諭知不受理之判決，刑事訴訟法第238
    條第1項、第303條第3款分別定有明文。查本件告訴人乙○○告訴被告午○○、丙○○、己○○傷害案件，起訴書認被
    告三人均係觸犯刑法第277條第1項之罪，依同法第287條前
    段規定，均須告訴乃論。茲據告訴人具狀撤回告訴，此有刑
    事撤回告訴聲請狀一紙在卷可按（參本院97年度訴字第343
    號卷一第210頁），依照首開說明，爰就此部分諭知不受理
    之判決（如主文第四項所示）。
據上論斷，應依刑事訴訟法第299條第1項前段、第303條第3款，
槍砲彈藥刀械管制條例第7條第4項、第12條第4項、刑法第11條
前段、第28條、第168條、第55條、第47條第1項、第42條第3項
、第38條第1項第1款、第51條第5款，判決如主文。
本案經檢察官劉憲英到庭執行職務。
中    華    民    國    97    年    11    月    3    日
                  刑事第三庭審判長法  官  林惠玲
                                  法  官  鄧晴馨
                                  法  官  劉家祥
以上正本證明與原本無異。
如不服本判決應於收受本判決後10日內向本院提出上訴書狀，並
應敘述具體理由。若未敘述理由者，應於上訴期間屆滿後20日內
向本院補提理由書狀(均須按他造當事人之人數附繕本)。
                                  書記官  劉謹翊
中    華    民    國    97    年    11    月    4    日
附錄本案論罪科刑法條全文：
槍砲彈藥刀械管制條例第7條
未經許可，製造、販賣或運輸火砲、肩射武器、機關槍、衝鋒槍
、卡柄槍、自動步槍、普通步槍、馬槍、手槍或各類砲彈、炸彈
、爆裂物者，處死刑、無期徒刑或7年以上有期徒刑；處徒刑者
，併科新台幣3千萬元以下罰金。
未經許可，轉讓、出租或出借前項所列槍砲、彈藥者，處無期徒
刑或 5 年以上有期徒刑，併科新台幣 1 千萬元以下罰金。
意圖供自己或他人犯罪之用，而犯前二項之罪者，處死刑或無期
徒刑；處徒刑者，併科新台幣 5 千萬元以下罰金。
未經許可，持有、寄藏或意圖販賣而陳列第 1 項所列槍砲、彈藥
者，處 5 年以上有期徒刑，併科新台幣 1 千萬元以下罰金。
第 1 項至第 3 項之未遂犯罰之。
槍砲彈藥刀械管制條例第12條
未經許可，製造、販賣或運輸子彈者，處 1 年以上 7 年以下有
期徒刑，併科新台幣 500 萬元以下罰金。
未經許可，轉讓、出租或出借子彈者，處 6 月以上 5 年以下有
期徒刑，併科新台幣 300 萬元以下罰金。
意圖供自己或他人犯罪之用，而犯前二項之罪者，處 3 年以上
10 年以下有期徒刑，併科新台幣 700 萬元以下罰金。
未經許可，持有、寄藏或意圖販賣而陳列子彈者，處 5 年以下有
期徒刑，併科新台幣 300 萬元以下罰金。
第 1 項至第 3 項之未遂犯罰之。
中華民國刑法第168條（偽證罪）
於執行審判職務之公署審判時或於檢察官偵查時，證人、鑑定人
、通譯於案情有重要關係之事項，供前或供後具結，而為虛偽陳
述者，處7年以下有期徒刑。

司法院資訊處製作；財團法人民間司法改革基金會備份。
